臺灣嘉義地方法院刑事判決　　　　　　　 94年度訴字第121號
公　訴　人　臺灣嘉義地方法院檢察署檢察官
被　　　告　戊○○
選任辯護人　邱創典　律師
被　　　告　丁○○
上列被告等因詐欺等案件，經檢察官提起公訴（94年度發查偵字
第24號），本院判決如下：
    主  文
戊○○意圖為自己不法之所有，而侵占對於業務上所持有之物，
處有期徒刑捌月。緩刑貳年。
丁○○共同連續意圖為自己不法之所有，以詐術使人將本人之物
交付，處有期徒刑伍月，如易科罰金，以佰元折算壹日。緩刑
貳年。
    事  實
一、戊○○自民國九十年二月間起受僱於義豐包裝有限公司（下
    稱義豐公司），並於九十一年八月起至九十二年五月止擔任
    義豐公司會計，負責記帳、薪資報表、轉帳單製作及發給按
    件計酬員工薪資之工作，係從事業務之人。戊○○之配偶丁○○（二人於九十二年初結婚）於八十八年四月七日起，任
    職於義豐公司，擔任現場作業員。詎戊○○竟基於意圖為自
    己不法所有及行使偽造文書之概括犯意，連續：(一)於九十一
    年十月初起至九十二年五月初止，與丁○○共同基於意圖為
    自己不法所有及行使業務上登載不實文書之概括犯意聯絡，
    由戊○○利用電腦製作義豐公司員工薪資表之便，明知丁○○自九十一年十月份至九十二年二月份之日薪為新臺幣（下
    同）八百五十元，自九十二年三月份起之日薪為九百元，而
    故意將其日薪各調整為一千一百元及一千一百五十元計算，
    並以附表一所列方式修改時數、總額，製作不實之九十一年
    十月份至九十二年四月份之薪資表、員工薪資明細表，交付
    義豐公司負責財務之乙○○，使其誤信陷於錯誤，據以於附
    表一所示時間，如數匯入丁○○在中國信託商業銀行股份有
    限公司嘉義分行（原萬通商業銀行嘉義分行）帳號第000
    00000000000號帳戶內，詐得金額共計二萬四千
    二百九十元，足以生損害於義豐公司。(二)於九十一年八月初
    ，利用電腦在薪資表上為如附表二編號１所示反白修改，並
    由不知情之會計丙○○據以製作七月份薪資表及員工薪資明
    細表，持交負責財務之乙○○而行使之，又於同年九月初起
    至九十二年四月初止，利用以電腦製作義豐公司薪資表及員
    工薪資明細表之便，以如附表二編號２以下所列方式，製作
    內容不實之九十一年八至十月份、十二月份、九十二年一月
    份、三月份之薪資表及員工薪資明細表後，持交乙○○而行
    使之，乙○○因誤信陷於錯誤，遂於附表二所示之時間，前
    往萬通商業銀行嘉義分行，依照上開員工薪資明細表上所載
    薪資金額，如數匯入戊○○之中國信託商業銀行股份有限公
    司嘉義分行（原萬通商業銀行嘉義分行）帳號000000
    00000000號帳戶內，詐得金額共計一萬六千四百六
    十六元，足以生損害於義豐公司。(三)復於九十二年三月間某
    日，明知義豐公司員工張晉嘉於九十二年二月底已離職、員
    工郭俊佑於九十二年三月份只上班五天領取四千四百七十六
    元、按件計酬負責包裝之員工尤麗碧於九十二年三月份領取
    七千元薪資，竟意圖為自己不法所有，偽造張晉嘉上班之打
    鐘卡，並製作九十二年三月份內容為張晉嘉、郭俊佑、真空
    包裝（即尤麗碧）實發金額各計四千二百五十元、六千零七
    十六元、八千二百元之不實薪資表，交予乙○○而行使之，
    使乙○○誤信陷於錯誤，於九十二年四月四日交予戊○○五
    萬七千二百九十九元零用金，戊○○就上開差額分別為四千
    二百五十元、一千六百元及一千二百元，共計七千零五十元
    ，均未交予張晉嘉、郭俊佑及尤麗碧而侵占入己，足以生損
    害於義豐公司。
三、案經義豐公司訴由臺灣嘉義地方法院檢察署檢察官偵查起訴
    。
    理  由
一、訊據被告戊○○、丁○○固不否認有於上揭時期任職於義豐
    公司，取得如附表一、二所示溢領金額，被告戊○○亦不否
    認於乙○○交付零用金，再分別交付張晉嘉、郭俊佑及尤麗
    碧後取得上開差額，惟均矢口否認有何行使業務上登載不實
    文書、詐欺取財、行使偽造私文書、業務侵占等犯行，被告
    戊○○辯稱：如附表所示錯誤不僅在伊任職期間發生，是電
    腦程式設計不良且抓錯基準造成錯誤，伊僅沿用之前檔案製
    表，並無利用電腦製作不實薪資資料，溢領零用金係計算錯
    誤所致，已經歸還云云；被告丁○○則辯稱：伊上班都按時
    打卡，薪水係用轉帳發放，所領薪資條上加班時數沒有寫清
    楚，且每月薪資有多有少，不知溢領，伊與戊○○於九十二
    年一月二十四日結婚，案發時僅係同事，無犯意聯絡云云。
    惟查：
  (一)被告戊○○、丁○○於上揭時期受僱於義豐公司之事實，為
    被告二人自承，且有被告二人之勞工保險卡及丁○○員工職
    務證明書等在卷可稽。而戊○○利用職務之便，以附表一、
    二所示方法，製作不實薪資表及員工薪資明細表，使義豐公
    司負責財務之乙○○誤信陷於錯誤，據以轉帳將薪資匯入被
    告二人帳戶，戊○○與丁○○就犯罪事實(一)及戊○○就犯罪
    事實(二)分別詐領如附表一、二所示金額薪資之事實，業據義
    豐公司代理人王振添於偵查中指訴綦詳，並經證人乙○○、
    丙○○於偵查及本院審理時證述在卷可稽，復有義豐公司薪
    資表、員工薪資明細表、薪資表之電磁紀錄（儲存於電腦磁
    碟片）、戊○○及丁○○打鐘卡資料、中國信託商業銀行股
    份有限公司嘉義分行九十三年五月二十五日中信銀東嘉義字
    第九三一一二六二００三八號函及所附被告二人帳戶往來明
    細等在卷可資參佐。足認戊○○有故意利用電腦，以附表所
    示方法，於業務上製作之薪資表及員工薪資明細表上登載不
    實之薪資資料，持交負責財務之乙○○而行使之，使乙○○
    誤信陷於錯誤，依不實登載資料轉帳薪資，丁○○及戊○○
    因此詐領如附表所示金額薪資等事實，且所為足以生損害於
    義豐公司無疑。又丁○○及戊○○就犯罪事實(一)以及戊○○
    就犯罪事實(二)確有溢領薪資，而於九十二年七月三十一日計
    算後扣抵乙節，有被告二人於該日分別簽立之支付憑證各一
    份在卷可參，則以戊○○與其配偶丁○○之薪資溢領均導因
    於電腦製表上之相似人為輸入錯誤，時間連續長達半年餘，
    且均發生在戊○○得以使用電腦接觸薪資資料及擔任會計期
    間，溢領之結果顯非單純、偶發之誤算得以致之，被告二人
    於此段期間竟均未反應，遲至義豐公司發現後之九十二年七
    月三十一日始出具上揭支付憑證，扣抵相關溢領款項，戊○○與丁○○就犯罪事實(一)有意圖為自己不法所有之犯意聯絡
    及犯行，戊○○就犯罪事實(二)亦有意圖為自己不法所有之犯
    意及犯行，均堪認定。
  (二)被告戊○○犯罪事實(三)犯行，除戊○○於本院審理時不爭執
    領取上開金額零用金未發出外，並於偵查中經證人張晉嘉證
    稱：九十二年三月已離職等語；證人尤麗碧證述：九十二年
    三月領七千元，沒有領到八千二百元等語；證人郭俊佑證稱
    ：當時日薪八百元，該月做五天等語；證人甲○○證稱：僅
    告知戊○○計算方式，實際薪資計算均由戊○○所為等語（
    見九十二年度發查字第九六五號偵查卷第五九頁、九十三年
    發查他字第六十號偵查卷第十六、十五頁）；證人乙○○於
    偵查及本院審理時亦證稱均依戊○○交付之薪資資料交付零
    用金等語，此外並有現金支出傳票及帳簿、尤麗碧薪資單、
    戊○○偽造之張晉嘉上班打鐘卡、其製作內容為張晉嘉、郭
    俊佑、真空包裝（即尤麗碧）實發金額不實之九十二年三月
    份薪資表正本，張晉嘉之全民健康保險第一、二、三類保險
    對象退保（轉出）申報表、郭俊佑之打鐘卡資料等在卷可資
    佐證，足認戊○○有偽造張晉嘉打鐘卡並於製作薪資表及員
    工薪資明細表時登載不實資料，使負責財務之乙○○誤信陷
    於錯誤，依不實薪資表紀錄交付上揭溢額零用金，且所為足
    以生損害於義豐公司之事實。又戊○○明知張晉嘉於九十二
    年三月已離職，且虛報尤麗碧及郭俊佑薪資資料，有溢領零
    用金之情形，遲至義豐公司發現後之九十二年七月三十一日
    始出具切結書，扣抵溢領款項，此有該切結書影本一份在卷
    可稽，戊○○以偽造張晉嘉打鐘卡、製作不實薪資表等方式
    ，侵占上開零用金差額之犯意及犯行，亦堪認定。
  (三)被告戊○○雖以上揭情詞置辯，惟義豐公司於九十一年八月
    初由前任會計丙○○製作七月份薪資時，該公司製作薪資電
    腦資料可以由戊○○使用之電腦互拉處理，且於九十一年八
    月至九十二年四月份薪資均由戊○○以電腦負責製作，均直
    接交由乙○○據以匯款轉帳薪資等情，業經證人乙○○及丙○○於本院審理時證述明確，戊○○對此並不否認，且於偵
    查中自承有幫忙丙○○核對九十一年七月份薪資，薪資表於
    擔任會計期間由其製作，薪資表上實發金額可以人工修改，
    員工加班時數由其計算等語（見上揭發查他字卷第二五、二
    九頁），則戊○○於未擔任會計之九十一年七月份薪資表製
    作時，可以電腦接觸薪資表製作程式資料，且於擔任會計時
    間係以公司電腦程式製作薪資表及員工薪資明細表等情，應
    堪認定。又丁○○及戊○○所詐領金額，均係利用電腦製作
    薪資表時，以附表一、二所示修改計算基準公式、增加加班
    時數、直接修改各該欄位之金額、反白隱藏及不實登載等方
    式而為，而反白功能係案發後經電腦維修人員告知查悉等情
    ，均經證人乙○○、丙○○於本院審理時證述綦詳，參以九
    十一年七月份由丙○○製作之薪資表僅戊○○一人有如附表
    二編號１所示反白情況，此有上揭薪資表電磁紀錄及據以轉
    帳之薪資表及員工薪資明細表在卷可資參核，再觀諸附表一
    、二所示利用電腦登載製作不實薪資資料，時間連續，均使
    丁○○及戊○○溢領薪資之相似方法，如附表一、二所示電
    腦資料填載不實所致薪資溢領，顯係戊○○故意所為無疑。
    戊○○雖舉員工何福存、王振添、丁○○、趙榮德、丙○○
    、張晉嘉、黃國生、周宏明等人薪資表資料（見九十二年度
    發查字第九六五號偵查卷第一四六頁至一四八頁）辯稱係電
    腦既有程式錯誤之沿用云云，然依上開電磁紀錄所示，義豐
    公司電腦製作薪資所用為微軟公司之Ｍｉｃｒｏｓｏｆｔ—
    Ｅｘｃｅｌ程式，該程式之計算公式及所在欄位均可自由設
    定修改；而丁○○薪資計算基準確由九十一年十月份戊○○
    負責製作時始由原先較低基準Ｄ19修正為基準較高之Ｄ20；
    且需以程式運算欄位內數字均依各該欄位程式設定計算，結
    算顯示數字經核均正常；另反白部分確存於薪資表列上，影
    響計算結果；上揭電磁紀錄與卷附據以匯款所用薪資表及員
    工薪資明細表所示數字不符部分（見上揭發查卷第一八０至
    二０二頁），均係另由人為輸入而非以電腦程式運算所致；
    再核對戊○○上揭質疑其他員工薪資錯誤部分，均係由人工
    登載數字，並非以程式計算等情，均有上揭電磁紀錄及列印
    明細表在卷可資參核佐證，均非電腦程式錯誤所致，況戊○○上揭質疑並無相關員工確實工作紀錄查核佐證以實其說，
    自難僅以空言推論漫指薪資表有誤，據為有利被告之認定。
    戊○○所辯電腦程式錯誤之沿用及計算錯誤云云，均係矯飾
    推諉之詞，不足採信。
  (四)被告丁○○雖以上揭情詞置辯，惟本案義豐公司每月薪資均
    有薪資條交予員工乙節，業經證人丙○○於本院審理時證述
    明確，丁○○亦不否認，參以被告二人於九十二年初結婚，
    於附表所示期間顯非一般同事情誼可比，且以丁○○當時時
    薪百餘元之收入推算，於案發期間所收受薪資條上有如附表
    一所示與時薪換算結果顯不相當之一千多至五千多不等之薪
    資增加，且期間持續半年有餘，竟從未反應，顯有與戊○○
    詐領如附表一所示薪資之犯意聯絡及犯行無疑，所辯均係推
    諉之詞，不足採信。
  (五)綜上，被告戊○○、丁○○空言否認犯行，所辯均係事後飾
    卸之詞，無足採憑。本案事證明確，被告二人上揭犯行均堪
    認定。
二、核被告戊○○及被告丁○○犯罪事實(一)及被告戊○○犯罪事
    實(二)所為，均係犯刑法第二百十六條、第二百十五條之行使
    業務上登載不實文書罪及刑法第三百三十九條第一項之詐欺
    取財罪。戊○○犯罪事實(三)所為，係犯刑法第二百十六條、
    第二百十條之行使偽造私文書罪、同法第二百十六條、第二
    百十五條之行使業務上登載不實文書罪、同法第三百三十九
    條第一項之詐欺取財罪，及同法第三百三十六條第二項之業
    務侵占罪。被告二人就犯罪事實(一)所示行使業務上登載不實
    文書罪及詐欺取財罪間，有犯意聯絡及行為分擔，均為共同
    正犯。戊○○如附表二編號１所示以電腦修改反白後，利用
    不知情之會計丙○○製作薪資表持交乙○○行使之，為間接
    正犯。又戊○○偽造私文書、業務上登載不實後持以行使，
    偽造之低度行為應為行使之高度行為所吸收，均不另論罪。
    其等先後多次行使業務上登載不實文書、詐欺取財犯行，時
    間緊接，所犯罪名相同，顯係出於概括犯意為之，均為連續
    犯，應依刑法第五十六條規定加重其刑。戊○○所犯上開連
    續行使業務上登載不實文書、連續詐欺取財以及行使偽造私
    文書、業務侵占等四罪間，有方法結果之牽連關係，為牽連
    犯，應依刑法第五十五條規定，從一重之業務侵占罪處斷。
    丁○○所犯上開連續行使偽造私文書罪、行使業務上登載不
    實文書罪、詐欺取財罪三罪間，有方法結果之牽連關係，為
    牽連犯，應依刑法第五十五條規定，從一重之連續詐欺取財
    罪處斷。公訴意旨認丁○○另涉刑法第二百十六條、第二百
    十條之行使偽造私文書罪嫌部分，業經公訴人於本院審理時
    更正，又公訴意旨就戊○○犯罪事實(二)及附表二所示犯行雖
    未論及，然該部分之事實亦由公訴人於本院審理時追加起訴
    ，此有補充理由書一份在卷，本即為起訴範圍，且與公訴人
    已起訴之上揭犯罪事實，有連續犯及牽連犯之裁判上一罪關
    係，為起訴效力所及，本院本即應併與審理判決，附此敘明
    。爰審酌被告戊○○利用接觸電腦及擔任會計製作薪資表之
    機會，與被告丁○○詐領薪資，溢領侵占義豐公司零用金，
    兼衡諸戊○○犯罪方法、次數，丁○○參與程度，義豐公司
    所受損害及被告二人犯罪所得，暨戊○○犯後坦承部分犯行
    ，二人願將溢領金額返還等一切情狀，分別量處如主文所示
    之刑，並就丁○○部分諭知易科罰金折算標準。末查被告二
    人前均未曾受有期徒刑以上刑之宣告，有臺灣高等法院被告
    前案紀錄表及臺灣嘉義地方法院檢察署刑案資料查註紀錄表
    各一份附卷可稽，渠等貪圖小利，一時失慮，致罹刑章，犯
    後陸續將溢領款項扣抵返還義豐公司（有支付憑證、切結書
    、郵政匯票及匯款執據影本各一份在卷可稽），經本次偵審
    程序及刑之宣告，應知所警惕，信無再犯之虞，本院因認前
    開對被告二人宣告之刑，均以暫不執行為適當，爰均併予宣
    告緩刑二年，用啟自新。
據上論斷，應依刑事訴訟法第二百九十九條第一項前段，刑法第
二十八條、第五十六條、第三百三十六條第二項、第二百十六條
、第二百十條、第二百十五條、第三百三十九條第一項、第五十
五條、第四十一條第一項前段、第七十四條第一款，罰金罰鍰提
高標準條例第一條前段、第二條判決如主文。
本案經檢察官廖素琪到庭執行職務。
中　　華　　民　　國　　94　　年　　8 　　月　　23　　日
                  刑事第三庭  審判長法  官  沈福財
                                    法  官  卓春慧
                                    法  官  陳端宜
上列正本證明與原本無異。
如不服本判決，應於判決送達後10日內向本院提出上訴狀（應附
繕本）。告訴人或被害人如對於本判決不服者，應具備理由請求
檢察官上訴，其上訴期間之計算係以檢察官收受判決正本之日期
為準。
中　　華　　民　　國　　94　　年　　8 　　月　　23　　日
                                    書記官  李佳惠
附錄論罪科刑法條：
刑法第二百十六條：
行使第二百十條至第二百十五條之文書者，依偽造、變造文書或
登載不實事項或使登載不實事項之規定處斷。
刑法第二百十條：
偽造、變造私文書，足以生損害於公眾或他人者，處五年以下有
期徒刑。
刑法第二百十五條：
從事業務之人，明知為不實之事項，而登載於其業務上作成之文
書，足以生損害於公眾或他人者，處三年以下有期徒刑、拘役或
五百元以下罰金。
刑法第三百三十九條第一項：
意圖為自己或第三人不法之所有，以詐術使人將本人或第三人之
物交付者，處五年以下有期徒刑、拘役或科或併科一千元以下罰
金。
刑法第三百三十六條第二項：
對於業務上所持有之物，犯前條第一項之罪者，處六月以上五年
以下有期徒刑，得併科三千元以下罰金。
附表一：
┌──┬────┬───────┬──────────┐
│編號│詐領日期│金額（新臺幣）│備　　　　　 註　　 │
├──┼────┼───────┼──────────┤
│1　 │91年11月│　 1,802元　　│戊○○之配偶丁○○│
│　　│5日　　 │　　　　　　　│　在91年10月之日薪為│
│　　│　　　　│　　　　　　　│　850 元，加班時薪為│
│　　│　　　　│　　　　　　　│　141.3125元，戊○○│
│　　│　　　　│　　　　　　　│　卻以日薪1,100元 為│
│　　│　　　　│　　　　　　　│　計算基礎之普通加班│
│　　│　　　　│　　　　　　　│　時薪182.875 元，計│
│　　│　　　　│　　　　　　　│　算丁○○之加班薪資│
│　　│　　　　│　　　　　　　│　。                │
│　　│　　　　│　　　　　　　│故意將丁○○之加班│
│　　│　　　　│　　　　　　　│  時數38.95小時，修 │
│    │        │              │  改為39.95小時。　 │
│    │        │              │共詐領加班費1,802 │
│    │        │              │  元。              │
├──┼────┼───────┼──────────┤
│2　 │91年12月│　5,919元　　 │手法同上備註　　│
│　　│4日　　 │　　　　　　　│故意將丁○○之加班│
│　　│　　　　│　　　　　　　│　時數14.40 小時，修│
│　　│　　　　│　　　　　　　│　改為24.90 小時。　│
│　　│　　　　│　　　　　　　│故意將丁○○之底薪│
│　　│　　　　│　　　　　　　│　2 萬2,950 元修改為│
│　　│　　　　│　　　　　　　│　2 萬6,350元。　　 │
│　　│　　　　│　　　　　　　│共詐領加班費2,519 │
│　　│　　　　│　　　　　　　│　元、底薪3,400元。 │
├──┼────┼───────┼──────────┤
│3　 │92年1月 │　1,566元　　 │手法同上備註　　│
│　　│3日　　 │　　　　　　　│故意將丁○○之加班│
│　　│　　　　│　　　　　　　│　時數27.72 小時，修│
│　　│　　　　│　　　　　　　│　改為29.98小時。　 │
│　　│　　　　│　　　　　　　│共詐領加班費1,566 │
│　　│　　　　│　　　　　　　│　元。　　　　　　　│
├──┼────┼───────┼──────────┤
│4　 │92年1月 │　1,738元　　 │手法同上備註　　│
│　　│29日　　│　　　　　　　│故意將丁○○之加班│
│　　│　　　　│　　　　　　　│　時數15.42 小時，修│
│　　│　　　　│　　　　　　　│　改為21.42 小時。　│
│　　│　　　　│　　　　　　　│共詐領加班費1,738 │
│　　│　　　　│　　　　　　　│　元。　　　　　　　│
├──┼────┼───────┼──────────┤
│5　 │92年3月 │　2,593元　　 │手法同上備註　　│
│　　│5日　　 │　　　　　　　│故意將丁○○之加班│
│　　│　　　　│　　　　　　　│　時數27.17 小時，修│
│　　│　　　　│　　　　　　　│　改為35.17小時。　 │
│　　│　　　　│　　　　　　　│共詐領加班費2,593 │
│　　│　　　　│　　　　　　　│　元。　　　　　　　│
├──┼────┼───────┼──────────┤
│6　 │92年4月 │ 5,268元　　　│戊○○之配偶丁○○│
│　　│4日　　 │　　　　　　　│　在92年3月之日薪為 │
│　　│　　　　│　　　　　　　│　900 元，普通加班時│
│　　│　　　　│　　　　　　　│　薪為149.625 元，劉│
│　　│　　　　│　　　　　　　│　冠宜卻以日薪1,150 │
│　　│　　　　│　　　　　　　│　元為計算基礎之假日│
│　　│　　　　│　　　　　　　│　加班時薪215.625 元│
│　　│　　　　│　　　　　　　│　，計算丁○○之加班│
│　　│　　　　│　　　　　　　│　薪資。　　　　　　│
│　　│　　　　│　　　　　　　│故意將丁○○之加班│
│　　│　　　　│　　　　　　　│　時數18.03 小時，修│
│　　│　　　　│　　　　　　　│　改為23.03 小時。　│
│　　│　　　　│　　　　　　　│故意將丁○○之薪水│
│　　│　　　　│　　　　　　　│　合計3萬6,966元修改│
│　　│　　　　│　　　　　　　│　為3萬9,966元。　　│
│　　│　　　　│　　　　　　　│共詐領加班費2,268 │
│　　│　　　　│　　　　　　　│　元、薪水3,000元。 │
├──┼────┼───────┼──────────┤
│7　 │92年5月 │ 5,404元　　　│戊○○之配偶丁○○│
│　　│5日　　 │　　　　　　　│　在92年5月之日薪為 │
│　　│　　　　│　　　　　　　│　900 元，普通加班時│
│　　│　　　　│　　　　　　　│　薪為149.625 元，劉│
│　　│　　　　│　　　　　　　│　冠宜卻以日薪1,150 │
│　　│　　　　│　　　　　　　│　元為計算基礎之普通│
│　　│　　　　│　　　　　　　│　加班時薪191.1875元│
│　　│　　　　│　　　　　　　│　，計算丁○○之加班│
│　　│　　　　│　　　　　　　│　薪資。　　　　　　│
│　　│　　　　│　　　　　　　│故意將丁○○之加班│
│　　│　　　　│　　　　　　　│　時數44.73 小時，修│
│　　│　　　　│　　　　　　　│　改為47.58 小時。　│
│　　│　　　　│　　　　　　　│故意將丁○○之薪水│
│　　│　　　　│　　　　　　　│　合計3萬9,297元修改│
│　　│　　　　│　　　　　　　│　為4萬2,297元。　　│
│　　│　　　　│　　　　　　　│共詐領加班費2,404 │
│　　│　　　　│　　　　　　　│　元、薪水3,000元。 │
├──┼────┼───────┼──────────┤
│　　│共　 計 │　24,290元　  │　　　　　　　　　　│
└──┴────┴───────┴──────────┘
附表二：
┌──┬────┬─────┬────────┬────┐
│編號│ 時  間 │詐領金額（│    犯罪方式    │  備註  │
│    │        │新臺幣）  │                │        │
├──┼────┼─────┼────────┼────┤
│ 1  │91年8月5│ 1,500元  │被告戊○○以電│ 91年7月│
│    │日      │          │  腦將薪資表中，│ 份薪資 │
│    │        │          │  自己之「責任」│        │
│    │        │          │  、「所得稅」欄│        │
│    │        │          │  ，分別以反白方│        │
│    │        │          │  式隱藏1,500元 │        │
│    │        │          │  、18,776元，並│        │
│    │        │          │  修改計算公式，│        │
│    │        │          │  致「實發金額」│        │
│    │        │          │  欄計算出之金額│        │
│    │        │          │  為13,561元（正│        │
│    │        │          │  確金額應為    │        │
│    │        │          │  12,061元）。  │        │
│    │        │          │由不知情之會計│        │
│    │        │          │  丙○○依據上開│        │
│    │        │          │  不正確之「實發│        │
│    │        │          │  金額」製作員工│        │
│    │        │          │  薪資明細表，交│        │
│    │        │          │  予乙○○據以轉│        │
│    │        │          │  帳。          │        │
├──┼────┼─────┼────────┼────┤
│ 2  │91年9月5│1,500元   │被告戊○○於以│91年8月 │
│    │日      │          │  電腦製作薪資表│份薪資  │
│    │        │          │  時，於自己之「│        │
│    │        │          │  責任」、「所得│        │
│    │        │          │  稅」欄，分別以│        │
│    │        │          │  反白方式隱藏1,│        │
│    │        │          │  500元、 22,500│        │
│    │        │          │  元，並將「實發│        │
│    │        │          │  金額」欄之金額│        │
│    │        │          │  修改為17,285元│        │
│    │        │          │  （正確金額應為│        │
│    │        │          │  15,785元）。  │        │
│    │        │          │其再依據上開不│        │
│    │        │          │  正確之「實發金│        │
│    │        │          │  額」製作員工薪│        │
│    │        │          │  資明細表，交予│        │
│    │        │          │  乙○○據以轉帳│        │
│    │        │          │  。            │        │
├──┼────┼─────┼────────┼────┤
│ 3  │91年10月│1,000元   │被告戊○○於以│91年9月 │
│    │4日     │          │  電腦製作薪資表│份薪資  │
│    │        │          │  時，將自己「實│        │
│    │        │          │  發金額」欄之金│        │
│    │        │          │  額修改為19,785│        │
│    │        │          │  元（正確金額應│        │
│    │        │          │  為18,785元）。│        │
│    │        │          │同編號2犯罪方 │        │
│    │        │          │  式。        │        │
├──┼────┼─────┼────────┼────┤
│ 4  │91年11月│5,000元   │被告戊○○有於│91年10月│
│    │5日     │          │  91年10月18日向│份薪資  │
│    │        │          │  義豐公司借支5,│        │
│    │        │          │  000 元，然其以│        │
│    │        │          │  電腦製作薪資表│        │
│    │        │          │  時，卻未於自己│        │
│    │        │          │  之「借支」欄輸│        │
│    │        │          │  入上開借支金額│        │
│    │        │          │  ，致電腦計算「│        │
│    │        │          │  實發金額」時未│        │
│    │        │          │  將其借支之5,00│        │
│    │        │          │  0元扣除，而為2│        │
│    │        │          │  3,785元 （正確│        │
│    │        │          │  金額應為18,785│        │
│    │        │          │  元）。        │        │
│    │        │          │同編號2犯罪方 │        │
│    │        │          │  式。        │        │
├──┼────┼─────┼────────┼────┤
│ 5  │92年1月3│866元     │被告戊○○於以│91年12月│
│    │日      │          │  電腦製作薪資表│份薪資  │
│    │        │          │  時，將自己「實│        │
│    │        │          │  發金額」欄之金│        │
│    │        │          │  額修改為10,683│        │
│    │        │          │  元（正確金額應│        │
│    │        │          │  為9,817元）。 │        │
│    │        │          │同編號2犯罪方 │        │
│    │        │          │  式。        │        │
├──┼────┼─────┼────────┼────┤
│ 6  │92年1月 │1,600元   │被告戊○○之92年│92年1月 │
│    │30日    │          │1月份薪資為13,78│份薪資  │
│    │        │          │5 元，加上91年度│        │
│    │        │          │年終獎金20,700元│        │
│    │        │          │，共計34,485元。│        │
│    │        │          │其先領取現金10,0│        │
│    │        │          │00元後，餘額應為│        │
│    │        │          │24,485元，然其於│        │
│    │        │          │製作員工薪資明細│        │
│    │        │          │表時，竟將自己「│        │
│    │        │          │薪資」欄之金額不│        │
│    │        │          │實登載為26,085元│        │
│    │        │          │，再將該明細表交│        │
│    │        │          │予乙○○據以轉帳│        │
│    │        │          │。              │        │
├──┼────┼─────┼────────┼────┤
│ 7  │92年4月4│5,000元   │被告戊○○之92年│92年3月 │
│    │日      │          │3月份薪資為13,78│份薪資  │
│    │        │          │5 元，被告丁○○│        │
│    │        │          │之該月薪資表「實│        │
│    │        │          │發金額」為38,189│        │
│    │        │          │元，2人共計51,97│        │
│    │        │          │4 元，被告戊○○│        │
│    │        │          │於製作員工薪資明│        │
│    │        │          │細表時，明知扣除│        │
│    │        │          │被告丁○○轉帳薪│        │
│    │        │          │資25,000元後，僅│        │
│    │        │          │餘26,974元，竟將│        │
│    │        │          │自己「薪資」欄之│        │
│    │        │          │金額不實登載為31│        │
│    │        │          │,974元，再將該明│        │
│    │        │          │細表交予乙○○轉│        │
│    │        │          │帳。            │        │
├──┼────┼─────┼────────┼────┤
│    │合  計  │16,466元  │                │        │
└──┴────┴─────┴────────┴────┘
